---
title: "Predicción deserción"
author: "Jorge y Jenny"
date: "20/11/2020"
output: html_document
editor_options: 
  chunk_output_type: console
---

```{r setup, include=FALSE}
knitr::opts_chunk$set(echo = TRUE)
```

# Librerías

```{r}
library(tidyverse)
library(readxl)
library(GGally)
library(mltools)
library(data.table)
```

# Carga de datos

```{r}
raw_desercion <- read_excel("../src/Desercion.xlsx") %>% 
  relocate(ESTRATO) %>% 
  rename("PeriodoC_P_estado" = `periodo_completo Pruebas de estado`,
         "P_Prueba_estado" = `periodo Pruebas de estado`,
         "Psemestre_P_estado" = `periodo_semestre Pruebas de estado`,
         "Edad_P_estado" = `estu_edad Pruebas de estado`,
         "Area_P_estado" = `estu_area_residePruebas de estado`,
         "Valor_pension" =`cole_valor_pensionPruebas de estado`)
```

# Limpieza de datos

```{r}
desercion_limpia <- raw_desercion %>%
  mutate(across(everything(), ~na_if(., "SIN_INF"))) %>% 
  mutate(across(everything(), ~na_if(., "NA"))) %>% 
  mutate(across(c(SEXO, DEPARTAMENTO_NACE, DEPARTAMENTO_VIVE, COLEGIO,
         NATURALEZA_COLE, TIPO_ACEPTACION, COD_PROGRAMA, PROGRAMA, 
         RANGO, Area_P_estado, Valor_pension, fami_educa_padre:cole_caracter, MODALIDAD), as_factor)) %>%
  select(-DEPARTAMENTO_NACE, -estu_nacimiento_anno,-estu_nacimiento_mes, -estu_nacimiento_dia, -SEDE,-PROGRAMA, -MODALIDAD, -Prueba1_estan, -Prueba2_estan, -ESTADO2, -SEMESTRE_INICIA_PROGRAMA, -ULTIMO_SEMESTRE_TERMINADO, -PeriodoC_P_estado, -P_Prueba_estado, -COLEGIO) %>% 
  as.data.table() %>%
  one_hot(sparsifyNAs = TRUE) %>% 
  mutate(ESTRATO_NUEVO = as_factor(case_when(ESTRATO == 0 | ESTRATO == 1 | ESTRATO == 2 ~ "Bajo",
                                   ESTRATO == 3 | ESTRATO == 4 ~ "Medio",
                                   ESTRATO == 5 | ESTRATO == 6 ~ "Alto",
                                   TRUE ~ NA_character_))) %>% 
  select(-ESTRATO) %>% 
  relocate(ESTRATO_NUEVO)
```

## Limpiar nombres de las columnas

```{r}
names(desercion_limpia) = make.names(names(desercion_limpia))
```

##   Análisis de datos faltantes   

Se revisa si los datos tienen registros faltantes y las dimenssiones de la base datos

```{r}
1 - (sum(complete.cases(desercion_limpia)) / nrow(desercion_limpia))
dim(desercion_limpia)
```

## Selección de los NO NA

```{r}
desercion_limpia_nona <- desercion_limpia[complete.cases(desercion_limpia),] 
```

# Analítica descriptiva

Se selecciona la variable estrato como variable a predecir

## Validación de tipos

```{r}
raw_desercion %>% 
  glimpse()
```

## Gráficos descriptivos

### Valores numéricos relevantes

```{r}
bd_numericos_relevantes <- raw_desercion %>% 
  select(where(is.numeric)) %>%
  select(ESTRATO, Edad_Ingreso, IND_POBREZA, IND_POBREZA_COL, VERSION, PROMEDIO_ULTIMO_SEMESTRE_TERMINADO:NUMSEMESTRES, Puntaje1_s, Puntaje2_s, `estu_edad Pruebas de estado`:Ingles)
```

### Correlación

```{r}
bd_numericos_relevantes %>% 
  ggcorr(label = TRUE)

pares_cor <- bd_numericos_relevantes %>%
  select(-VERSION, -NUMSEMESTRES, -PERIODOS_PRUEBA_PROGRAMA, 
         -NIVEL_PREGRADO, -CREDITOS_ULTIM_SEMEST_MATRIC) %>% 
  mutate(ESTRATO = as_factor(ESTRATO)) %>% 
  ggpairs(mapping = aes(color = ESTRATO),
          lower = list(continuous = wrap("points", alpha = 0.6)))

ggsave("../outputs/pares_correlacionados_num.png", 
       plot = pares_cor, 
       width = 50, 
       height = 50, 
       units = "cm")


```

# Escritura

```{r}
write_rds(desercion_limpia, "../src/desercion_limpia.rds")
write_rds(desercion_limpia_nona, "../src/desercion_limpia_nona.rds")
```


